---
title: "6. R ÖDEVİ"
author: "Kevser Bahadır"
date: "2023-05-19"
output:
  word_document: default
  html_document:
    df_print: paged
---
paketleri yüklüyoruz.

```{r}
library(dplyr)
library(nycflights13)
```

```{r}
df <- flights
```

Datayı inceleyelim.

```{r}

head(df)
str(df)
summary(df)

```

1. 1 Ocak’taki tüm uçuşları seçiniz.

```{r}

df %>%
  select(flight, month) %>%
  filter(month==1)

```

2. Yaz dönemindeki tüm uçuşları seçiniz. Haziran 6. ay 

```{r}
df %>%
  select(flight, month) %>% 
  filter(between(month,6,8))
  
```


3. Kasım ve Aralık aylarında kalkan tüm uçuşları seçiniz.

```{r}

df %>%
  select(flight,month) %>%
  filter(month %in% c(11,12))

```

4. Varış gecikmesi 2 veya daha fazla saat olan uçuşları bulun. (Veride dk 
cinsindendir.)


```{r}
df %>%
  select(flight,dep_delay) %>%
  filter(dep_delay >= 2)

```

5. Houston’a uçan tüm uçuşları bulunuz. (HOU)

```{r}
df %>%
  select(flight,dest) %>%
  filter(dest == "HOU")
```

6. American veya Delta tarafından gerçekleştirilen tüm uçuşları bulunuz. (şunu sor)

```{r}
df %>%
  select(flight,carrier) %>%
  filter(carrier == "UA" |
         carrier == "DL")

```

7. İki saatten fazla varış zamanı geciken ancak geç kalkmayan (tam zamanında 
kalkış yapan) uçuşları bulunuz.


```{r}
a <- df %>%
  select(flight, arr_delay , dep_delay ) %>%
  filter( arr_delay >= 120 &
            dep_delay == 0 )
print(a)
```















