---
title: "20201101086 FINAL"
author: "Kevser Bahadır"
date: "2023-06-20"
output: html_document
---

#Bir kalp hastalığına ilişkin hasta bilgilerini içeren heart.csv dosyasını bilgisayarınıza 
indiriniz. R Markdown kullanarak veri setini R’a aktarıp veri setine kalp ismini atayınız.
Tidyverse paketini ve pipe operatörünü kullanarak aşağıdaki soruları cevaplayınız.


CEVAP : EXCELİ DÜZENLEYİP IMPORT ETTİM.


```{r}
library(readr)
heart <- read_csv("C:/Users/Kev/Downloads/heart.csv")
View(heart)
```

1.Age, ChestPaintType, MaxHR, HeartDisease değişkenlerinden oluşan verileri seçiniz ve oluşan veri setine SH ismini veriniz.


BİRİNCİ KISIM A CEVAPLARI

#verileri seçtim

```{r}
SH <- heart %>%
  select(Age, ChestPainType , MaxHR , HeartDisease)
SH
```

2. SH veri setindeki 40 yaş üstü tüm hastalardan ChestPainType değişken değeri ATA olan verileri seçiniz.

```{r}
SH%>%
  select(Age, ChestPainType) %>%
  filter(Age >= 40 ) %>%
  filter(ChestPainType == ATA )
```

3c) kalp veri setinde Cholesterol değişkenine ait tanımlayıcı istatistikleri (min, max, 
kartiller, ortalama, medyan) ve basıklık-çarpıklık katsayılarını bulunuz.

```{r}
min(heart$Cholesterol)
max(heart$Cholesterol)
quantile(heart$Cholesterol , probs = c(0.25,0.5, 0.75))
median(heart$Cholesterol)
mean(heart$Cholesterol)

```

3b)) İkinci kısım: (20 p.)
1. ggplot fonksiyonunu kullanarak kalp veri setinin x ekseninde Cholesterol, y 
ekseninde MaxHR değişkenlerinin bulunduğu serpilme diyagramını çizdiriniz. 
2. x eksenine Kolesterol, y eksenine Maksimum Kalp Atış Hızı isimlerini veriniz. 
3. Serpilme diyagramındaki noktaları HeartDisease değişkenine göre renklendiriniz.

3b1
```{r}
ggplot(heart , aes(x =Cholesterol , y = MaxHR) +
         geom_point())
```

3b2
```{r}
ggplot(heart , aes(x =Cholesterol , y = MaxHR , labs(x = "Kolesterol" , y = "Maksimum Kalp Atış Hızı")) + 
         geom_point())
```


3bc 

```{r}
ggplot(heart , aes(x =Cholesterol , y = MaxHR , labs(x = "Kolesterol" , y = "Maksimum Kalp Atış Hızı" , color = HeartDisease )) + 
         geom_point())
```



